【裁判字號】    89,易,1212
【裁判日期】    891012
【裁判案由】    傷害
【裁判全文】
台灣彰化地方法院刑事判決                        八十九年度易字第一二一二號
    公  訴  人  臺灣彰化地方法院檢察署檢察官
    被      告  己○○
    被      告  丙○○○
    被      告  乙○○
    被      告  戊○○
    被      告  丁○○
右列被告等因傷害案件，經檢察官聲請以簡易判決處刑（八十八年度偵字第一０六八
０號），本院認為不宜簡易判決處刑適用通常程序審理判決如左：
    主  文
己○○、丙○○○、乙○○、戊○○、丁○○共同傷害人之身體，各處拘役壹拾伍日
，如易科罰金，均以參佰元折算壹日。
    事  實
一、己○○與甲○○原係男女朋友關係，並共同育有一子，二人間具有家庭暴力防治
    法第三條第二款所定之家庭成員關係，於民國八十八年七月一日晚間十時許，在
    彰化縣員林鎮萬年巷一之六六號之己○○住處，為甲○○就探望其子事與甲○○
    發生爭執，竟與其家人丙○○○、乙○○、戊○○（有違反動產擔保交易法前科
    ，但未構成累犯）、丁○○（有誣告前科，但未構成累犯）五人，共同基於傷害
    人身體之犯意聯絡，出手毆打甲○○，致甲○○受有頭部外傷左顳血腫、背部及
    兩臂多處擦傷等傷害。
二、案經被害人甲○○訴請台灣彰化地方法院檢察署檢察官偵查起訴。
    理      由
一、訊據被告己○○、丙○○○、乙○○、戊○○、丁○○等五人均矢口否認有何右
    揭傷害告訴人甲○○之犯行，均辯稱：當天雖有發生爭執，並僅有拉扯，但未出
    手毆打甲○○云云。惟查右揭事實，迭據告訴人甲○○於偵審中指訴綦詳，核與
    當場目擊證人林小青（即被告戊○○之妻，告訴人甲○○之姐）於偵查中證稱：
    「案發當天之前，我妹妹曾撥電話找己○○，但找不到他，後來我妹妹就到己○○家找他，己○○當時態度不好，沒講幾句話就吵起來，後其他人（除己○○外
    之另四被告）就跑出來，跟著己○○一起罵我妹妹，之後五人就就聯手以徒手方
    式或持工具方式毆打我妹妹，．．．．。」等情節相符，此外，復有伍倫醫院出
    具之診斷書一紙在卷足稽，被告等五人罪證明確，犯行洵堪認定，自不容其空言
    諉卸，應予依法論科。
二、核被告己○○、丙○○○、乙○○、戊○○、丁○○五人所為，均係犯刑法第二
    百七十七條第一項之傷害人之身體罪。被告五人就上開傷害之犯行有犯意聯絡及
    行為之分擔，均為共同正犯。爰分別審酌被告五人犯罪之動機、目的、手段、所
    生於被害人身體之危害及犯罪後之態度等一切情狀，各量處如主文所示之刑，並
    均諭知易科罰金之折算標準，以示儆懲。
據上論斷，應依刑事訴訟法第四百五十二條、第二百九十九條第一項前段，家庭暴力
防治法第二條第二項，刑法第二十八條、第二百七十七條第一項、第四十一條，罰金
罰鍰提高標準條例第一條前段、第二條前段，判決如主文。
本件經檢察官郭景銘到庭執行職務。
中      華      民      國    八十九    年      十       月     十二    日
                                臺灣彰化地方法院交通法庭
                                    法      官  康  弼  周
右正本證明與原本無異。
如不服本判決，應於判決送達後十日內向本院提出上訴狀（須附繕本）。
告訴人或被害人對於判決如有不服具備理由請求檢察官上訴者，其上訴期間之計算係
以檢察官收受判決正本之日期為準。
                                    法院書記官  田  慧  賢
中    華    民    國      八十九      年       十      月     十七      日
刑法第二百七十七條
傷害人之身體或健康者，處三年以下有期徒刑，拘役或一千元以下罰金。
犯前項之罪，因而致人於死者，處無期徒刑或七年以上有期徒刑，致重傷者，處三年
以上，十年以下有期徒刑。


司法院資訊處製作；財團法人民間司法改革基金會備份。
